臺灣高等法院民事判決　　　　　　 98年度重勞上更(一)字第3號
上　訴　人　王　琤
訴訟代理人　劉師婷律師
被 上 訴人　臺灣通用器材股份有限公司
法定代理人　陳清寶
訴訟代理人　余天琦律師
　　　　　　洪欣儒律師
上列當事人間請求確認僱傭關係存在等事件，上訴人對於中華民
國96年5月3日臺灣臺北地方法院95年度重勞訴字第28號第一審判
決提起上訴，經最高法院廢棄發回，本院於100年8月31日言詞辯
論終結，判決如下：
    主  文
原判決關於駁回上訴人後開第二項之訴部分，及該部分假執行之
聲請，並訴訟費用之裁判廢棄。
被上訴人應給付上訴人新台幣伍佰捌拾肆萬捌仟佰拾元，
及自民國九十五年八月四日起至清償日止，按週年利率百分之五
計算之利息。
其餘上訴駁回。
第一、二審訴訟費用，由被上訴人負擔二分之一，餘由上訴人負
擔。
本判決命被上訴人給付部分，於上訴人以新台幣貳佰萬元為被上
訴人預供擔保後得假執行，但被上訴人如於假執行程序實施前以
新台幣伍佰捌拾肆萬捌仟佰拾元為上訴人預供擔保，得免
為假執行。
    事實及理由
一、按在第二審為訴之變更或追加，非經他造同意，不得為之，
    但擴張或減縮應受判決事項之聲明者，不在此限，民事訴訟
    法第446條第1項、第255條第1項第3款定有明文。查上訴人
    於原審備位聲明請求被上訴人應給付新臺幣（下未註明幣別
    者同）838萬3,811元本息；旋於本院前審就該備位聲明請求
    被上訴人給付上訴人1,159萬8,505元本息（見本院前審卷(二)
    第112頁）；嗣於本院審理中就該備位聲明以加計誤為扣除
    之87元離職金請求被上訴人給付上訴人1,246萬8,505元本息
    （見本院卷(一)第131頁），核屬擴張應受判決事項之聲明，
    依上開規定，無庸得被上訴人之同意，應予准許。
二、上訴人主張：上訴人自民國（下同）72年9月1日起受僱於被
    上訴人，每月底薪為29萬元，詎被上訴人於94年10月18日以
    精簡組織及縮減人員為由，片面終止兩造間之僱傭契約，惟
    被上訴人之組織及人員並無精簡之情事，故其片面終止兩造
    間之僱傭契約顯然違反勞動基準法（下稱勞基法）第11條規
    定，自不生效力，被上訴人拒絕受領上訴人勞務給付，依民
    法第487條規定仍負有給付上訴人報酬之義務。又縱認被上
    訴人已於94年10月18日合法終止兩造間僱傭契約，惟上訴人
    自87年6月1日至94年10月18日於海外工作係執行兩造所定之
    外派合約，並持續負責銷售被上訴人之產品，上訴人之核薪
    標準、年假計算方式仍係依被上訴人之規定辦理，且由被上
    訴人核給，兩造間之僱傭契約並未因上訴人之外派而終止。
    又被上訴人與美商通用半導體公司(下稱美商通用公司)及美
    商威世科技股份有限公司(即美商通用公司於90年11月2日所
    併入之公司，下稱美商威世公司) ，分屬不同法人人格，故
    上訴人與美商通用公司於87年10月27日所簽訂離職金保障協
    議(Severance  Protection Agreement，下稱系爭離職金保
    障協議) ，與被上訴人無關，自不得以之取代或規避被上訴
    人依勞基法規定所應負之義務；又縱認被上訴人已於94年10
    月18日合法終止兩造間僱傭契約，惟上訴人於被上訴人之工
    作年資應自72年9月1日起算，共計22年1個月又18日，而上
    訴人離職前6個月薪資，除每月底薪29萬元外，尚包括海外
    服務津貼每月4萬3,500元、租屋津貼每月美金4,000元（依
    上訴人94年10月18日離職時美金兌換新臺幣匯率1:33.444計
    算，折合新臺幣為13萬3,776元）、績效獎金6萬7,115元、
    端午獎金14萬5,000元及中秋獎金14萬5,000元，故上訴人之
    平均工資應為52萬6,795元。從而被上訴人應給付上訴人之
    資遣費應為1,167萬7,289元，加計1個月之預告期間工資52
    萬6 , 795元，及33.5天特別休假未休之薪資58萬8,254元，
    扣除被上訴人已給付之離職金87萬元及特別休假未休之薪資
    32萬3,833元，合計被上訴人應給付上訴人1,159萬8,505元
    等情。爰先位依僱傭契約求為確認兩造僱傭關係存在，並命
    被上訴人自94年11月1日起按月於每月11日給付上訴人29萬
    元，加計於每月12日起算法定遲延利息之判決；備位則依勞
    基法第16、17條、勞基法施行細則第24條第3款規定，求為
    命被上訴人應給付838萬3,811元，及自起訴狀繕本送達翌日
    起算法定遲延利息之判決。原審判決上訴人敗訴，上訴人不
    服提起上訴，另為訴之追加如上。並於本院上訴聲明：(一)先
    位聲明：1.原判決廢棄。2.確認上訴人與被上訴人間僱傭關
    係存在。3.被上訴人應自94年11月1日起，至本件事實審言
    詞辯論終結日止，按月於每月11日給付上訴人29萬元，及按
    月於每月12日起，至清償日止，按年息百分之5計算之利息
    。4.就第3項請求，願供擔保請准宣告假執行。(二)備位聲明
    ：1.原判決廢棄。2.被上訴人應給付上訴人1,246萬8,505元
    ，及自起訴狀繕本送達翌日起至清償日止，按年息百分之5
    計算之利息。3.願供擔保請准宣告假執行。
三、被上訴人則以：上訴人自72年9月1日起受僱於被上訴人，嗣
    被上訴人為配合海外控股公司即美商通用公司拓展香港及中
    國大陸業務之需求，乃於87年6月1日指派上訴人赴香港擔任
    通用半導體香港有限公司（下稱香港商通用公司）之業務執
    行總監，此後，被上訴人陸續配合海外控股公司在香港中國
    大陸地區各事業單位的成立及業務需求，委派上訴人任香港
    及中國大陸地區事業單位之負責人或高階經理人，其派職期
    間包括87年6月1日至91年7月30日擔任香港商通用公司之業
    務總監、88年2月23日至91年2月22日擔任美商通用公司上海
    代表處之首席代表、91年8月1日至93年6月30日擔任美商威
    士公司派駐大陸之業務總監、92年9月16日至94年10月18日
    擔任新加坡威世科技亞洲私人有限公司（下稱新加坡威世公
    司）上海代表處之首席代表、92年10月13日至94年10月18日
    擔任新加坡威士公司北京代表處之首席代表、93年7月1日至
    94年10月18日擔任美商威士公司派駐上海之大中華區資深業
    務總監、94年9月間至94年10月18日擔任威世國際貿易（上
    海）有限公司深圳分公司（下稱上海深圳威世公司）之負責
    人，並擁有廣大之人事任免、預算控制、決策自主權限，於
    授權範圍內自行裁量決定處理一定事務之方法、簽訂契約以
    完成委任事務，而具有委任契約中之人格及經濟獨立性，此
    與單純提供勞務而對服勞務之方法無自由裁量餘地之僱傭關
    係顯有不同，況上訴人自87年6月1日起之職務調整均由美商
    通用公司決定，上訴人亦未納入被上訴人之生產組織體系，
    其外派後之工作或業務與被上訴人無關，有關薪資審核、年
    度考評、獎懲休假、人事資料及檔案監管各方面亦不受被上
    訴人之監督，兩造間實無勞雇從屬性關係，另其每月領取29
    萬元薪資及其他各項津貼、配車、福利及業績獎金中，亦僅
    8萬7,600元及上訴人每月之支出如勞、健保費用等先行由被
    上訴人給付，惟事後均由通用集團在香港及大陸地區事業單
    位補償被上訴人，上訴人與被上訴人間並不具有人格、經濟
    從屬性，故自上訴人於87年6月1日起受指派從事海外受任事
    項後，兩造之僱傭關係即已終止，另行成立委任關係，至兩
    造是否曾為終止僱傭契約之意思表示及是否簽訂委任契約則
    非所問，上訴人自得依民法第549條第1項規定隨時終止兩造
    間之委任契約，且無依勞基法規定給付上訴人資遣費義務。
    縱認兩造至94年10月18日仍存在僱傭關係，然因被上訴人母
    公司美商威世公司企業經營方向之必要，而決定調整亞洲地
    區之人事組織，部分高階經理人之職務已不存在，無法繼續
    指派上訴人從事海外受任事項，至上訴人接受外派前於被上
    訴人之職務，亦因被上訴人多年前組織結構變動，已不復存
    在，被上訴人實已無適當之職務供上訴人於臺灣營業處所提
    供勞務，自得依勞基法第11條第4款規定終止兩造間之僱傭
    契約。復因上訴人於87年10月29日與美商通用公司簽訂系爭
    離職金保障協議，約定上訴人如因美商通用公司經營權轉換
    ，於24個月內喪失職位時，將享有相當金額之補償，核其性
    質屬於資遣費，並為資遣費之特別約定，而美商威世公司於
    90年11月2日合併美商通用公司後（合併後美商威世公司為
    存續公司，美商通用公司為消滅公司），即於91年1月24日
    與上訴人達成協議（下稱系爭協議），約定上訴人於92年11
    月2日前，繼續任職美商威士公司，美商威士公司仍同意給
    付上訴人系爭離職金保障協議所約定之離職金，如上訴人於
    92年11月2日以後離職，則有關上訴人於美商威世公司之年
    資應自92年11月2日重新起算，嗣美商威士公司已依系爭協
    議給付上訴人離職金936萬7,071元，並於上訴人94年10月18
    日離職時，再給付其離職金111萬8,480元，故於上訴人收受
    上開離職金936萬7,071元時，其與通用集團之年資即應視為
    結清，故被上訴人於94年10月18日終止兩造僱傭契約時，業
    自92年11月2日起計算2年年資，並依上訴人平均工資29萬元
    核給資遣費及1個月預告期間工資共87萬元（計算式：29萬
    元×2＋29萬元），上訴人自無更行請求被上訴人為任何之
    給付。況上訴人主張每月薪資29萬元中，僅8萬7,600元由被
    上訴人先行負擔，其餘20萬3,000元及其他報酬如海外津貼
    、租屋津貼等均由大陸地區事業單位所給付，故若計算上訴
    人自被上訴人受領之月平均薪資，實應以8萬7,600元為準，
    且海外服務津貼性質與差旅津貼相似屬獎勵性給與、租屋津
    貼性質亦與差旅津貼相似屬住宿費用補償，兩者均不得列入
    平均工資計算，至於績效獎金、端午及中秋節獎金等，上訴
    人除未舉證證明曾自被上訴人領取及其數額外，其發放亦係
    被上訴人鼓勵員工貢獻之獎勵性及恩惠性給與，有關端午及
    中秋節獎金更為勞基法施行細則第10條第3款明定非屬雇主
    經常性給與，該等獎金亦不得列入平均工資計算等語，資為
    抗辯，並於本院答辯聲明：(一)上訴駁回。(二)如受不利之判決
    ，願供擔保請准宣告免為假執行。
四、兩造不爭執事項：
  (一)上訴人自72年9月1日起受僱於被上訴人。
  (二)上訴人嗣於下列期間經外派至被上訴人於海外之關係企業服
    務：
    1.87年6月1日至91年7月30日擔任香港商通用公司之業務總
      監。
    2.88年2月23日至91年2月22日擔任美商通用公司上海代表處
      之首席代表。
    3.91年8月1日至93年6月30日擔任美商威士公司派駐大陸之
      業務總監。
    4.92年9月16日至94年10月18日擔任新加坡威世公司上海代
      表處之首席代表。
    5.92年10月13日至94年10月18日擔任新加坡威士公司北京代
      表處之首席代表。
    6.93年7月1日至94年10月18日擔任美商威士公司派駐上海之
      大中華區資深業務總監。
    7.94年9月間至94年10月18日擔任上海深圳威世公司之負責
      人。
  (三)上訴人曾於87年10月29日與美商通用公司簽訂系爭離職金保
    障協議，嗣美商威世公司於90年11月2日合併美商通用公司
    後，復於91年1月24日與上訴人達成系爭協議，並給付上訴
    人離職金936萬7,071元。
  (四)美商威士公司於94年10月18日終止其與上訴人間之委任契約
    ，並將包括離職金及搬遷費用共計111萬8,480元匯入上訴人
    於中國國際商業銀行（下稱國際商銀）所開立之帳戶。
    以上事實，為兩造所不爭執，並有勞工保險被保險人投保資
    料表、外國企業在上海市常駐代表機構批准證書、美商威士
    公司94年10月18日終止委任契約信函、系爭離職金保障協議
    、系爭協議及其中譯文、中華人民共和國國家工商行政管理
    總局登記證、美商通用公司87年6月1日派任信函、美商威士
    公司91年3月5日派任信函、上海威世公司營業執照、新加坡
    威世公司上海代表處登記證、新加坡威世公司北京代表處登
    記證、94年10月18日離職金計算表及國際商銀存摺影本可稽
    （見原審卷第16、18、26-46、97-100、103-106、112、126
    、127頁、本院前審卷(一)第51頁），堪信為真實。
五、上訴人主張被上訴人於94年10月18日終止兩造間之僱傭契約
    為不合法，兩造間僱傭契約仍繼續存在，被上訴人應自94年
    11月1日起按月給付其薪資29萬元本息，縱認兩造間之僱傭
    契約已合法終止，被上訴人亦應按其22年1個月又18日之服
    務年資計發資遣費、預告期間工資及特休未休假薪資共計1,
    246萬8,505元本息等語，則為被上訴人所否認，並以前揭情
    詞置辯。
  (一)按傳統上勞動契約涉及勞雇雙方彼此信任關係，雇主給與勞
    工報酬並負照護義務，自得要求勞工負擔忠實義務，勞工自
    不得兼職或禁止競業；但由於企業經營之多角化，關係企業
    日增，為求勞動力之最大運用，連帶地使員工職務異動日趨
    頻繁，職務調動亦由同一企業內之調動，將而發生不同企業
    間之職務調動。是在不涉及忠實義務違反情形下，勞工同時
    受僱於業務非處競爭或對立狀態之2個以上雇主，且各雇主
    未為反對，應認可勞工可同時與多重雇主成立勞動契約。又
    被上訴人僅有一股東即訴外人美商公司及合併後之美商威世
    公司，有被上訴人公司變更登記表在卷可稽（見原審卷第62
    -65頁、本院前審卷(一)第219-232頁），且美商通用（與合併
    後之美商威世）集團為世界知名之企業集團，被上訴人主張
    其係訴外人美商通用、威世公司之關係企業，足可採信。
  (二)查上訴人自72年9月1日起受僱於被上訴人，迄上訴人於87年
    6月1日外派香港工作之前，兩造間成立僱傭關係，為兩造所
    不爭（見本院前審卷(二)第154頁），合先敘明。依上訴人所
    提出為被上訴人不爭執其真正（見本院前審卷(二)第267頁）
    之上訴人83年擔任被上訴人業務處長（Sales Director）之
    職務說明書記載：「Reports to (Title):Managing Direc-
    tor（報告對象：總監）、B.SUMMARY OF POSITION （職務
    摘要）This position is accountable to the Manging
    Director of S.E.Asia Marketing for achievement of
    annual sales target and institute marketing policy
    and sales strategy. (這個職務向東南亞區市場部總監報
    告負責達成年度業務目標以及制定市場方向及銷售策略)」
    （見本院前審卷(二)第182頁）。另證人即86年9月到職現仍擔
    任被上訴人人力資源處經理（見本院卷(一)第213頁反面）翁
    小玲亦證稱：87年上訴人外派前在被上訴人處負責產品的銷
    售，當時其職稱為Manging Director等語（見本院卷(一)第21
    4頁、卷(二)第16頁反面、第17頁）。又被上訴人之母公司美
    商通用公司為世界知名企業，依被上訴人所提出之美商通用
    公司合併後之美商威世公司集團亞洲區高階經理人組織架構
    圖（見原審卷第177-180頁）所示，於94年含括韓國、日本
    、大中華地區、東南亞、印度，95年含括韓國、東南亞關係
    企業、印度、紐澳、中國、香港、臺灣、日本等，且被上訴
    人雖為臺灣公司，依前開83年上訴人之職務說明書所載被上
    訴人所從事之業務非僅限臺灣（上訴人當時負責東南亞地區
    之銷售）；是上訴人在外派前即擔任臺灣地區以外之銷售業
    務，並依所負責之銷售區域向各該區域之業務總監報告。
  (三)次查，上訴人主張其自87年6月1日外派後在香港工作，並於
    91年8月1日起改至上海工作等情（見本院卷(一)第129頁反面
    、卷(二)第81頁反面），為被上訴人所不爭，而依兩造不爭執
    上訴人外派之依據，即上訴人於87年6月12日簽署由美商通
    用公司發出外派信函記載：「The foIlowing outlines the
    terms for your assignment in Hong Kong:1.The assign-
    ment as Managing Director of China Sales will begin
    on June 1, 1998. 2.Your base compensation is NT$191,
    426 per month (paid on a 14-month basis）which will
    be paid from Taiwan. Your performance and compensa-
    tion will be reviewed periodically and you will be
    eligel for salary adjustments in the future based
    upon these performance reviews. You are eligible to
    participate in the Sales Incentive Plan for your
    region.……. 12. A portion of your total compensa-
    tion may be paid in the host county.（此封信係在確認
    台端外派至香港之條件:1.台端外派為大陸地區業務總監之
    職位將自1998年6月1日起生效。2.基本月薪核定為NT$191,4
    26 (以14個月為基礎給付)，將會由臺灣支付【依原審卷第1
    00頁被上訴人所提出之譯文所示，雖該譯文與被上訴人嗣後
    所提出譯文〈均在臺灣支付，見原審卷第131頁〉不同，但
    因此譯文較符原文，故本院採此】。台端之績效與薪酬均定
    期考核與調整，將來得依據績效考核結果調整薪酬。台端得
    參加所服務地區之銷售獎金計劃。……12.台端之總薪酬中
    ，有一部份會在駐在國支付。……）」（見原審卷第97-99
    、131-132頁及被上訴人所提出之中譯本），是依前開外派
    信函之記載，可知被上訴人之母公司美商通用公司將上訴人
    派至香港工作，其外派後之職稱為The  Managing Director
    of China Sales（中國地區業務總監），亦從事銷售業務，
    且其薪資仍由臺灣支付；又被上訴人復自陳上訴人於外派時
    兩造未簽立書面終止雙方之僱傭契約等語（見本院卷(二)第72
    頁反面），證人即被上訴人人力資源處經理翁小玲亦證稱：
    伊從現有檔案中並未發現上訴人有自被上訴人辦理資遣或離
    職之資料等語（見本院卷(二)第18頁反面），是被上訴人抗辯
    其與上訴人間之僱佣關係因上訴人於87年6月1日外派而終止
    ，要非無疑。又上訴人於91年8月1日外派至上海工作之依據
    ，即被上訴人公司之前任人力資源處處長李永智於91年3月5
    日所發通知上訴人自同年8月1日起外派至大陸地區工作3年
    ，並經上訴人簽署之信函記載：「2.You  will report  to
    the Senior Sales Director,  Greater China.（你將向大
    中華區資深銷售總監報告）」、「3.Your   base  monthly
    salary is NT$229,264.  A portion of your salary will
    be  paid  from  Taiwan  as  per  National  Insurance
    requirementand  the  balance  will  be paid  in Hong
    Kong. Your perfor- mance and salary will be reviewed
    periodically  and  you will  be eligible  for salary
    adjustments   in  the  future   based   upon   these
    performance     reviews.（你每月基本薪資為新台幣22萬
    9,264元，你的部分薪水依國家保險要求將在台灣支付，餘
    額將在香港支付，你的表現和薪水將受到定期的檢討，並以
    之作為日後調薪之基礎）」、「6.You  will  be entitled
    to  Sales  Incentive   Plan  asplan-   ned  by  your
    Supervisor.（你被授權參與你的主管所規劃之銷售獎金計
    畫）」、「11.You  will  continue  with  the  current
    vacation  leave plan in your home country (Taiwan) ,
    but follow the public holidays  of the host country.
    （你將繼續維持你在臺灣的休假計劃，但是要跟隨你工作地
    區的公眾假期實施）」、「15.Your   service   time  in
    China will be counted as Taiwan service.Expatri- ate
    Pension/Severance  will not apply since your service
    continues in Taiwan.（你在中國的服務時間將計入台灣的
    服務年資。因你的服務年資繼續在台灣計算，故( 海外) 退
    休金或資遣費將對你不適用）」（見本院前審卷(一)第144-14
    6頁），亦即上訴人外派至大陸地區後仍從事銷售業務，並
    對美商威世公司負責大陸地區之大中華區資深銷售總監報告
    ，且在該派任函中除說明上訴人在中國服務期間可延續在臺
    灣之休假外，並確認在中國服務年資計入臺灣之服務年資，
    暨上訴人不適用海外退休金或資遣費。縱依被上訴人所稱前
    開2次派任均為其母公司美商通用、威世公司所為，然依前
    開所述，被上訴人之唯一股東為合併前之美商通用公司及合
    併後之美商威世公司，且91年3月5日之派任函係由身兼被上
    訴人之人事資源處處長李永智（被上訴人自陳在卷，見本院
    卷(二)第133頁）所發出，以美商通用、威世公司為被上訴人
    之控股公司，被上訴人係受控股公司之指揮、掌控之情況下
    ，應認被上訴人亦同意前開函文之內容，則依該函文之文義
    ，包括僱傭關係存在之基本要素如服務年資、休假、退休、
    資遣之適用等仍存在於兩造之間，益徵上訴人外派期間仍由
    被上訴人與上訴人延續之前之僱傭關係。
  (四)被上訴人雖以上訴人於87年6月1日經被上訴人指派為香港商
    通用公司之業務執行總監後，被上訴人陸續配合海外控股公
    司美商通用公司在香港中國大陸地區各事業單位的成立及業
    務需求，委派上訴人任香港及中國大陸地區事業單位之負責
    人或高階經理人，並擁有廣大之人事任免、預算控制、決策
    自主權限，於授權範圍內自行裁量決定處理一定事務之方法
    、簽訂契約以完成委任事務，況上訴人自87年6月1日起之職
    務調整均由美商通用公司決定，上訴人亦未納入被上訴人之
    生產組織體系，其外派後之工作或業務與被上訴人無關，且
    上訴人每月領取29萬元薪資及其他各項津貼等，亦僅8萬7,6
    00元及上訴人每月之支出如勞、健保費用等先行由被上人給
    付，惟事後均由通用集團在香港及大陸地區事業單位補償被
    上訴人，故自上訴人於87年6月1日起受指派從事海外受任事
    項後，兩造之僱傭關係即已終止，另行成立委任關係云云。
    惟查：
    1.兩造不爭執上訴人自87年6月1日起先後外派香港、上海工
      作之2份外派函，其內均已明確表示上訴人外派薪資由臺
      灣支付，且上訴人在外派期間之休假、年資均延續自在臺
      灣服務的部分，已如前述，是被上訴人實已確認兩造間有
      僱佣關係之存在。況且被上訴人亦自陳上訴人外派係為配
      合母公司美商通用公司在香港及中國大陸地區各事業單位
      的成立及業務需求等語（見本院卷(二)第126頁），則被上
      訴人於上訴人外派前即應知上訴人外派後係擔任關係企業
      各事業單位負責人或經理人；甚至於上訴人代表香港商通
      用公司陸續於87年6月8日起簽訂租約、管理服務契約，擔
      任香港商通用公司上海代表辦事處之首席代表（如被上訴
      人所提出之美商通用公司人力資源處資深副總裁Linda
      Perry於89年5月間向上海稅捐機關出具之證明、香港商通
      用公司之「職業退休計劃/強積金銜接決定書」、租約、
      管理服務契約等，見本院卷(一)第140、152、188-193頁）
      後，仍由被上訴人之人力資源處長李永智於91年3月5日發
      函表示上訴人自91年8月1日起外派上海，且於上海服務期
      間之年資、休假仍延續在臺灣服務而不適用海外退休、資
      遣等之僱傭關係；亦即被上訴人已明示上訴人在海外擔任
      負責人之委任關係並不影響兩造間僱傭關係之延續甚明。
      再者，被上訴人係美商通用公司為唯一股東之公司，如前
      所述，其為母公司美商通用公司控制之子公司，而被上訴
      人抗辯上訴人所擔任之美商通用公司（合併後為美商威世
      公司）在香港、大陸地區所成立各事業單位之負責人及經
      理人，有此權限委任上訴人擔任者應為其母公司美商通用
      公司或各該事業單位，此亦與被上訴人自陳上訴人於87年
      6月1日擔任香港商通用公司業務執行總監、91年8月1日派
      駐大陸擔任業務總監、93年7月1日派駐上海擔任大中華地
      區資深業務總監等職務調動，或係由母公司所發派任函，
      或經母公司核可等情（見本院卷(二)第129頁）相符，要非
      身為臺灣子公司之被上訴人所得指派或處理之事務，被上
      訴人自無委任上訴人擔任美商通用公司香港及大陸各事業
      單位負責人或經理人之可能。是被上訴人抗辯因上訴人擔
      任美商通用公司香港及大陸各事業單位之負責人或經理人
      有獨立裁量權，而否認兩造間仍合意之僱傭關係，自不足
      取。
    2.依前開上訴人外派香港之87年6月12日外派信函記載：上
      訴人之績效與薪酬均定期考核與調整，將來得依據績效考
      核結果調整薪酬，並參加所服務地區之銷售獎金計劃，且
      上訴人總薪酬中，有一部分會在駐在國支付等情。而上訴
      人外派上海之前開91年3月5日信函亦記載：上訴人向大中
      華區資深銷售總監報告，上訴人部分薪水依國家保險要求
      將在台灣支付，餘額將在香港支付，上訴人的表現和薪水
      將受到定期的檢討，並以之作為日後調薪之基礎，並參與
      上訴人主管所規劃之銷售獎金計畫等情，均如前述。又兩
      造不爭執上訴人於93年7月1日升任派駐上海擔任大中華地
      區資深業務總監時之美商威世集團內部之簽呈（見本院前
      審卷(一)第148頁及卷(二)第227頁之中譯文）記載上訴人所屬
      公司為香港威世公司（Entity:Vishay HongKong Ltd）、
      主管為亞洲地區銷售副總裁Allan  Lam（Supervisor：VP
      Sale, Asia/Allan Lam），且當時兼任被上訴人董事長之
      陳清寶（即Christopher   Tan，見本院前審卷(一)第231-2
      32頁被上訴人公司變更登記表及本院卷(二)第14頁翁小玲之
      證詞）亦在該簽呈內簽名。是被上訴人於上訴人外派期間
      容認上訴人接受關係企業之第三人考核，由上訴人對該關
      係企業之第三人提供銷售之勞務，並獲取對價，上訴人亦
      可知悉其提供勞務之對價係由接受勞務之第三人給付，依
      前開意旨，在不涉及忠實義務違反情形下，並經被上訴人
      之同意下，上訴人除與被上訴人間成立僱傭關係外，另由
      上訴人與被上訴人關係企業之第三人間亦同時成立僱傭關
      係，並被上訴人關係企業之第三人對上訴人為僱傭關係之
      指揮監督，並給付上訴人提供勞務之對價。是被上訴人在
      其與上訴人間合意仍存在僱佣關係情形（如前開87年6月1
      日及91年3月5日之外派信函所載）下，同意上訴人向關係
      企業之第三人提供勞務，並由該第三人向上訴人給付薪資
      ，自不得事後以其未實際給付上訴人薪資，且對上訴人無
      指揮監督，上訴人未納入被上訴人生產組織為由，否認兩
      造間之僱佣關係。被上訴人援此所為抗辯，自不足取。
  (五)被上訴人再以上訴人已自承其為香港商通用公司之員工、上
    訴人於外派前未曾擔任其他公司之負責人或經理人等語，且
    證人翁小玲證稱上訴人外派後已不在被上訴人人事系統內，
    是兩造間於上訴人外派時起已無僱傭關係云云。然查，上訴
    人於外派後與受領上訴人所提供勞務之被上訴人關係企業之
    第三人間同時成立僱傭關係，已如前述，則上訴人承認係被
    上訴人關係企業香港商通用公司之員工，自不足以否認兩造
    間仍併存之僱傭關係；又身兼被上訴人之人事資源處處長李
    永智既於前開91年3月5日函件內確認兩造間之僱傭關係，亦
    如前述，則上訴人於外派前未曾擔任其他關係企業之負責人
    或經理人，及被上訴人未將上訴人納入其人事系統，亦不以
    動搖兩造業已合意於外派後仍繼續存在之僱傭關係。被上訴
    人援此所為抗辯，亦不足為其有利之認定，而不足取。
  (六)被上訴人再抗辯上訴人以關係企業高階主管之身份，於87年
    10月29日與美商通用公司簽訂系爭離職金保障協議，上訴人
    並依該協議於91年2、3月間領取離職金高達936萬7,071元，
    該金額或與同時期上訴人所得領取之退休金相當，或顯逾同
    時期遭資遣所得領取之資遣費，且上訴人尚得繼續工作並按
    月領取高薪，是兩造間顯無經濟上之從屬性而無僱傭關係存
    在云云。查：
    1.上訴人於外派期間之87年10月29日，固與美商通用公司簽
      訂系爭離職金保障協議，惟該協議之簽約當事人既係美商
      通用公司，而非被上訴人，且依該協議第10條約定，係明
      定其適用之準據法為美國紐約州法律，並合意由美國紐約
      州法院管轄(見原審卷33頁)，其前言復記載：「美商通用
      公司董事會認定公司控制權異動有其可能性，且該異動之
      威脅或發生，可能導致公司主要管理人事之重大變動....
      董事會認為，使公司負責人在上開控制權異動之威脅或發
      生下，仍得維持彼等所提供的服務，並確保彼等能繼續為
      公司效力，無庸過度擔心彼等之個人財務及工作保障，是
      必要的，且符合公司及公司股東之最大利益(the Board
      of Directors of the Corporation recognizes that
      the possibility of a Change in Control exists and
      the threat or the occurrence of a Change in
      Control can result in significant distraction of
      the Corporation's key management personnel......
      the Board has determined that it is essential and
      in the best interest of the Corporation and its
      stockholders for the Corporation to retain the
      services of the Executive in the event of a threat
      or occurrence of a Change in Control and to ensure
      the Executive's continued dedication and efforts
      in such event without undue concern for the Execu-
      tive's perosnal financial and employment security)
      」(見原審卷28頁)，顯見系爭離職金保障協議之簽訂目的
      ，乃欲使美商通用公司之負責人，能在該公司控制權異動
      或可能異動之情形下，繼續為公司服務，以確保公司及股
      東之利益，且上訴人擔任被上訴人關係企業之負責人，亦
      係基於被上訴人母公司美商通用公司之指派，而非為在臺
      灣子公司之被上訴人所得行使之權限，已如前述，再參諸
      被上訴人人力資源處處長黃育實於94年11月8日函知上訴
      人，被上訴人並不知上訴人簽立系爭離職金保障協議等情
      （見本院前審卷(二)第166頁），是系爭離職金保障協議自
      係單純為被上訴人母公司基於指派上訴人擔任其關係企業
      負責人之委任關係所簽訂，而與被上訴人，或兩造間所定
      僱傭契約無涉。被上訴人無視上訴人除受美商通用公司之
      指派擔任其控制之關係企業負責人外，於上訴人外派期間
      被上訴人亦與上訴人合意僱傭關係之繼續存在，並同意上
      訴人與關係企業之第三人間成立具有指揮、監督等從屬性
      之僱傭關係，均如前述，自不容被上訴人僅以其母公司美
      商通用公司因指派上訴人擔任關係企業負責人之委任關係
      所簽訂之系爭離職金保障協議，而否認兩造間業已合意成
      立之僱傭關係。
    2.美商威士公司嗣於90年11月2日合併美商通用公司後，為
      解決美商通用公司所簽訂之系爭離職金保障協議之爭議，
      曾於91年1月24日與上訴人簽訂系爭協議，依系爭協議記
      載：「美商通用公司併入美商威士公司，成為美商威士公
      司之子公司，即屬美商通用公司控制權異動。雖然你(指
      上訴人)目前仍在職，美商通用公司決定在你依照系爭離
      職金保障協議離職時，給付你如附件所示之金額。此項給
      付將終局解決美商通用公司依據系爭離職金保障協議所應
      負之義務。如你在控制權異動後2週年即92年11月2日前離
      職，無論基於任何原因，你將無權依據系爭離職金保障協
      議或其他美商通用公司之計畫或方案獲得離職金；如你在
      92年11月2日後始離職，你將有權依據美商通用公司員工
      所適用之資遣政策，並視同你係自92年11月2日起在美商
      通用公司服務(The merge of GSI with a subsidiary of
      Vishay Intertechno- logy,Inc.which resulted in GSI
      becoming a subsidiary of Vishay,was a change in
      control of GSI.Although you are still employed,GSI
      has decided to pay you the amount that you would
      have received under the Agreement had your employ
      -ment terminated, as detailed on the attached
      schedule.This payment will be a full settlement
      Agreement.Should your employment terminate for any
      reason on or before November 2,2003,the second
      anniversary of the change in control,you will not
      be entitled to any severance under the Agreement
      or under any other plan or program of GSI.If your
      employment terminates after November 2,2003,you
      will be entitled to severance in accordance with
      the severance policies then in effect for GSI
      employees,determined as if you had commenced
      employment with GSI on November 2,2003.)」(見原審
      卷41頁)，可見系爭協議簽訂之目的，乃係在了結美商通
      用公司依據系爭離職金保障協議對其所指派各事業單位負
      責人因控制權異動所應負之責任，且通觀全文，並無隻字
      片語提及一併結清上訴人與美商通用公司之關係企業即被
      上訴人公司間在僱傭契約關係下所生之權利義務。
    3.再經參酌系爭協議附件上訴人收受936萬7,071元之離職金
      計算表(見原審卷42、43頁)所示，該金額之計算基準為1.
      5倍之全年薪、1.5倍之積效獎金及1倍積效獎金之總合，
      實與上訴人在被上訴人之服務年資無涉，縱該金額或與上
      訴人於同時所得領取之退休金相當，或顯逾同時遭資遣所
      得領取之數額，且上訴人仍能繼續保有工作等優厚條件，
      然亦如前開系爭離職金保障協議之前言所載，係美商通用
      公司提供高額保障以使其各該關係企業之負責人能戮力為
      集團工作不受集團經營權移轉之影響所致。況上訴人主張
      依美商通用公司之財務長Gary Barello於91年1月23日寄
      發之電子郵件所示(見本院前審卷(一)第238頁)，美商通用
      公司與被上訴人公司之外派人員簽訂系爭離職金保障協議
      ，除上訴人外，尚包括吳增華(中國通用公司之副總裁─
      見本院前審卷(一)第282頁)、彭楷章(愛爾蘭通用公司之總
      經理─見本院前審卷(二)第30頁)2人，彼2人分別於91年2、
      3月間領取系爭離職金保障協議所約定之離職金後，即於
      同年3月間返回被上訴人公司繼續服務，嗣於同年10月間
      始依據勞基法規定辦理退休，由被上訴人公司給付退休金
      等情(見本院卷二257頁)，被上訴人對彼2人為其外派人員
      ，並與上訴人同簽署系爭離職金保障協議暨領取該離職金
      並不爭執，惟抗辯彼2人結束外派轉調回被上訴人公司服
      務，彼2人離職時，被上訴人當時考量彼2人對公司之貢獻
      及公司營運狀況，與其另行約定離職之給付等語（見本院
      前審卷(二)第41頁），然被上訴人始終未能提出彼2人自被
      上訴人處離職時所受領給付之資料，且證人翁小玲另證稱
      ：彼2人分別於美商通用公司併購前後調回被上訴人公司
      服務，後彼2人均係以被上訴人之優惠退休方式計算離職
      金額等語（見本院卷(一)第216頁），益證簽訂系爭離職金
      保障協議與受領離職金與否，確與簽訂人在被上訴人公司
      之服務年資及因僱傭契約所生之權利義務無涉。
    4.被上訴人再以合併後之美商威世公司在91年1月基於姚威
      尹簽訂之系爭離職金保障合約，給付離職金予姚威尹，以
      結清姚威尹92年11月2日以前在通用及威世集團所有旗下
      公司工作之年資，嗣姚威尹受合併後美商威世公司指派之
      工作結束，其契約於93年3月19日終止，乃由威世通用半
      導體(中國)公司以姚威尹先生92年11月3日起至93年3月19
      日止之年資，計算離職金予姚威尹，上訴人與姚威尹情況
      相似云云，並提出姚威尹職離金明細表為憑（見本院前審
      卷(一)第105頁、卷(二)第225頁）。然上訴人主張姚威尹於83
      年中自被上訴人處辦理資遣離職後，旋即被通用半導體(
      中國)有限公司聘任為總經理，嗣89年初離開通用半導體(
      中國)有限公司，再度經被上訴人公司聘用等語（見本院
      前審卷(一)第211頁反面），被上訴人於本院前審否認姚威
      尹為其員工，並對上訴人前開主張承認姚威尹自83年已自
      被上訴人公司轉任通用半導體(中國)有限公司之事實（見
      本院前審卷(二)第36頁），經最高法院針對被上訴人所舉與
      上訴人相同之事例者即姚威尹部分（見最高法院卷(二)第48
      頁）發回本院（見本院卷(一)第7頁反面）後，於本院審理
      時仍為相同之主張（見本院卷(一)第28頁），顯然被上訴人
      對上訴人所稱姚威尹於83年自被上訴人處結算年資辦理資
      遣並轉任通用半導體(中國)有限公司總經理之事實，並不
      爭執，是姚威尹已與被上訴人結算任職被上訴人期間之年
      資，且於結算年資後係擔任通用集團關係企業負責人屬委
      任關係之職務，是姚威尹自83年以後未再與美商通用集團
      關係企業成立僱傭之勞動關係，自與上訴人受美商通用公
      司指派擔任關係企業負責人之前與之後仍與被上訴人間存
      有僱傭關係，實屬不同，兩者自不得比附援引，是姚威尹
      依系爭離職金保障協議領取離職金，尚不得為被上訴人有
      利之認定。
    5.綜上，被上訴人以上訴人簽訂系爭離職金保障協議，並依
      系爭協議領取離職金，主張兩造間無僱傭關係，尚屬無據
      。
  (七)復按雇主在業務性質變更，有減少勞工之必要，又無適當工
    作可供安置時，得預告終止勞動契約，勞基法第11條第4款
    定有明文，該款所謂「業務性質變更」，除重在雇主對於全
    部或一部分之部門原有業務種類（質）之變動外，最主要尚
    涉及組織經營結構之調整，舉凡業務項目、產品或技術之變
    更、組織民營化、法令適用、機關監督、經營決策、預算編
    列等變更均屬之（最高法院98年度台上字第652 號裁判意旨
    參照）。本件被上訴人再抗辯縱認兩造至94年10月18日仍存
    在僱傭關係，然因被上訴人母公司企業經營方向之必要，而
    決定調整亞洲地區之人事組織，部分高階經理人之職務已不
    存在，無法繼續指派上訴人從事海外受任事項，至上訴人接
    受外派前於被上訴人之職務，亦因被上訴人多年前組織結構
    變動，已不復存在，被上訴人實已無適當之職務供上訴人於
    臺灣營業處所提供勞務，自得依勞基法第11條第4款規定終
    止兩造間之僱傭契約等語，為上訴人所否認。
    1.查美商威士公司固於94年10月18日發函通知上訴人，自即
      日起終止兩造間委任契約(見原審卷第18頁)，並以92年11
      月3日至94年10月18日之期間計算上訴人之年資，核發離
      職金87萬元、搬遷費29萬元（見本院前審卷(二)第109頁，
      兩造不爭執該離職金87萬元及扣除稅金1萬7,400元〈見原
      審卷第112頁〉後之搬遷費27萬2,000元），合計116萬元
      ，於94年12月14日透過其在台灣之關係企業即捷康半導體
      股份有限公司(下稱捷康公司)，將其中之111萬8,480 元(
      已扣除稅金4萬1,520元)匯入上訴人在國際商銀所開立之
      帳戶(見原審卷第19、51、112頁)。雖上開終止契約之函
      文，係由美商威士公司所發出，且上開由捷康公司所墊付
      之111萬8,480元，亦已由捷康公司請求新加坡威士公司予
      以歸還(見原審卷128頁)，上訴人就前開函文係終止如前
      開所述之其與美商威世公司間之委任契約，及其與美商威
      世公司關係企業間之僱傭關係，並不爭執；然參諸被上訴
      人唯一股東為美商威世公司而美商威世公司為其控股公司
      ，及上訴人之外派合約均由被上訴人之母公司所簽發或核
      可，暨兩造均不爭執（見原審卷第8頁、本院卷(二)第133頁
      反面）被上訴人亦依前開函文為終止兩造間契約之意思表
      示，是被上訴人終止其與上訴人間之僱傭關係是否合法，
      即應以此函文為論斷基準。
    2.次查，上訴人與美商威世公司間之委任契約，及其與美商
      威世公司關係企業間之僱傭關係，上訴人不爭執業於94年
      10月18日已合法終止，有爭執者僅餘兩造間之僱傭是否合
      法終止，則被上訴人是否得依勞基法第11條第4款規定合
      法終止其與上訴人間之僱傭關係，自僅得就被上訴人本身
      是否有業務性質變更，有減少勞工之必要，又無適當工作
      可供安置之情況，加以論斷，被上訴人以其母公司之企業
      經營方向調整亞洲地區之人事組織，已無上訴人可擔任之
      適當高階經理人職務為由，主張合法終止兩造間之僱傭契
      約，固屬無據。然證人翁小玲證稱：在87年時被上訴人的
      業務包括產品生產、研發、品管、銷售；設立業務處負責
      銷售，業務處內可分為負責銷售、客服、行銷、技術支援
      這幾個部門，上訴人在87年外派前在被上訴人公司負責產
      品銷售；但在90年美國威世公司併購美國通用公司之前，
      美國威世公司本身在臺灣就有設立臺灣威世公司負責產品
      銷售，併購之後被上訴人公司就不再有業務部門，並針對
      業務部門提出優惠退休專案，業務部門同仁參加該專案而
      陸續離開，當時留下業務部客服人員李美寶、黃婷蔚即去
      支援臺灣威世公司客服工作，並受臺灣威世公司業務主管
      之管理及督導，渠2人之薪資雖由被上訴人代墊，但因實
      際為臺灣威世公司工作而由臺灣威世公司支付，另業務部
      行銷人員靳瑞森則調至被上訴人產品行銷處，被上訴人於
      91年4月份以後就沒有業務處的編制等語（見本院卷(一)第
      214頁正、反面），並提出其所製作之被上訴人部門員工
      編制表可憑（見本院卷(二)第155-158頁），是被上訴人於
      90年間因母公司美商通用公司經美商威世公司合併後而裁
      撤上訴人原負責產品銷售之業務部，則94年10月18日時被
      上訴人自已無適當工作可供安置上訴人，準此，被上訴人
      依勞基法第11條第4款規定終止兩造間僱傭關係，自屬合
      法有據。
    3.雖上訴人以臺灣威世公司業務部門設於被上訴人公司業務
      處原址，被上訴人公司業務處人員於併購後，或支援臺灣
      威世公司，或轉調被上訴人公司行銷相關部門，均係從事
      併購前原屬業務處之工作，又臺灣威世公司董事長即被上
      訴人公司法定代理人陳清寶、臺灣威世公司董事蘇美玲亦
      為被上訴人公司監察人；況且臺灣威世公司依其所營事業
      之登記資料，明顯亦無「生產或銷售電子組件」或「進口
      或銷售其國外母公司或其關係企業之電子產品」，其功能
      上無法取代被上訴人公司業務處，是被上訴人以同一批人
      在同一地點從事原工作，被上訴人以調整組織名稱、裁撤
      業務處為名遽指無其他適當工作可供安置上訴人，顯為規
      避不法終止僱傭關係之法規範云云。查行銷人員於被上訴
      人母公司遭併購前固隸屬被上訴人之業務部，然證人翁小
      玲證稱原業務部分行銷人員靳瑞森係業務部之技術支援等
      語（見本院卷(一)第214頁反面、卷(二)第13頁），是靳瑞森
      係技術人員而非銷售人員；又臺灣威世公司之公司登記資
      料（見本院卷(二)第31-32頁）顯示其所營事業包括「除許
      可業務外，得經營法令非禁止或限制之業務」，是上訴人
      主張臺灣威世公司無法取代被上訴人原業務處之「生產或
      銷售電子組件」或「進口或銷售其國外母公司或其關係企
      業之電子產品」之營業，自非有據；再依臺灣威世公司之
      公司登記資料（見本院卷(二)第31-32頁），其董事長陳清
      寶、董事蘇美玲出資額均與該公司之資本總額同為500萬
      元，可知臺灣威世公司亦應與被上訴人相同，均為唯一股
      東為美商威世公司之子公司，該二公司固同為美商威世公
      司之關係企業，而同遭美商威世公司所操控，惟該二公司
      間縱使代表人相同並設於同一地址營業、亦難認其間有可
      相互操控之餘地，被上訴人實無從將上訴人安置於與各自
      獨立不相隸屬之臺灣威世公司。是上訴人主張被上訴人依
      勞動基準法第11條第4款規定終止兩造間之僱傭關不合法
      ，自不足取。
    (八)被上訴人依勞基法第11條第4款規定合法終止兩造間之僱
      傭關係，則上訴人自得依勞動基準法第16條、第17條規定
      ，請求被上訴人給付預告工資、資遣費及特休未休假。上
      訴人主張依平均工資52萬6,795元，請求被上訴人給付30
      日之預告工資52萬6,792元、22年又2個月年資之資遣費
      1,16 7萬7,289元及33.5日之特休未休假薪資58萬8,254元
      ，扣除被上訴人業已支付之特休未休假薪資32萬3,833元
      ，請求被上訴人給付1,248萬8,505元等語，為被上訴人所
      否認。
      1.查兩造均不爭執上訴人於外派期間經終止時之每月底薪
        為29萬元等情，有被上訴人公司之人力資源處處長黃育
        實於93年8月26日通知上訴人晉升大中華區資深業務總
        監，且每月薪資自26萬292元調升為29萬元之函件可憑(
        見原審卷17頁)。上訴人另主張其每月平均工資尚包括
        海外服務津4萬3,500元、租屋津貼美金4,000元、每半
        年之績效獎金6萬7,115元、端午及中秋獎金各14萬元5,
        000元云云。惟查，上訴人既係向被上訴人請求給付資
        遣費，自應以上訴人於被上訴人處即在臺灣工作可領取
        者計算平均工資，而上訴人自陳前開海外服務津貼、租
        屋津貼均屬駐外津貼（見本院卷(二)第179頁反面），自
        非上訴人在臺灣工作時所得領取；又依前所述，績效獎
        金應為上訴人外派期間與第三人即被上訴人關係企業間
        所成立僱傭關係之薪資，自非可列入可自被上訴人處領
        取之薪資；另端午及中秋獎金依勞基法施行細則第10條
        第3款規定並非經常性給與，自非工資，是上訴人在被
        上訴人處之每月薪資僅為29萬元。又被上訴人抗辯伊並
        未支付上訴人外派後之薪資；縱有，亦僅能以伊每月支
        付之8萬7,000元計算平均工資云云。然查，被上訴人同
        意上訴人為其關係企業之第三人提供勞務，且兩造間之
        僱佣關係仍繼續存在，有關上訴人外派期間之服務年資
        均計入在被上訴人處之年資等情，有被上訴人公司之前
        任人力資源處處長李永智於91年3月5日所發通知上訴人
        自同年8月1日起外派至大陸地區工作3年之信函可憑（
        見本院前審卷(一)第144-146頁），嗣後上訴人於93年8月
        1 日升任大中華地區資深業務總監，薪資調升為29萬元
        ，復經兼任被上訴人法定代理人之陳清寶於該簽呈（見
        本院前審卷(一)第148頁及卷(二)第227頁之中譯文）簽名，
        並經被上訴人公司之人力資源處處長黃育實於93年8月
        26 日發函通知該調薪為29萬元(見原審卷17頁) ，是上
        訴人每月薪資29萬元既為被上訴人所明知，在被上訴人
        同意將上訴人外派期間計入其在臺灣之服務年薪情況下
        ，被上訴人自應業已同意以該薪資作為兩造間僱傭關係
        之勞動條件，否則兩造實無約定上訴人外派期間計入在
        臺灣服務年資之實益，是上訴人請求給付資遣費時，自
        應以該薪資計算之，不因被上訴人未實際負擔該薪資而
        有不同，被上訴人抗辯上訴人平均工資僅為8萬7,000元
        ，自不足取。
      2.被上訴人再抗辯上訴人既已依系爭離職金保障協議及系
        爭協議收受離職金936萬7,071元，即應結清上訴人於92
        年11月2日以前之年資，而自92年11月3日起至94年10月
        18日止之聘僱，亦經上訴人於94年12月14日受領以平均
        工資29萬元、2年年資計算資遣費並加計一個月預告工
        資計87萬元（29萬元×2年＋29萬元＝87萬元，此為被
        上訴人於本院所主張，見本院卷(一)第100頁，且與勞動
        基準法第17條第1款計算資遣費之規定相符），被上訴
        人並未積欠上訴人資遣費云云。惟查，系爭離職金保障
        協議係被上訴人之母公司美商通用公司為其指派之公司
        負責人不受公司控制權異動或可能異動所供之保障，且
        其計算方式亦非以服務年資為基準，而與兩造間所定僱
        傭契約無涉，均如前述，是上訴人縱使受領依系爭離職
        金保障協議所約定之離職金，上訴人亦得再向被上訴人
        請求依年資計算之資遣費，上訴人依系爭離職金保障協
        議所領取之936萬7,071元自非可充作被上訴人合法終止
        與上訴人間之僱傭契約所應給付之資遣費。又依前開91
        年3月5日被上訴人公司前任人力資源處處長李永智所發
        之信函第15條「你在中國的服務時間將計入台灣的服務
        年資。因你的服務年資繼續在台灣計算，故(海外)退休
        金或資遣費將對你不適用」之約定（見本院前審卷(一)第
        144-146頁），可知年資計算之海外退休金或資遣費對
        上訴人並不適用，然上訴人既已自美商威世公司或其關
        係企業受領自92年10月3日起算服務年資所計算之離職
        金，自不得再向被上訴人重復請求，是上訴人僅得請求
        被上訴人給付自72年9月1日起至92年10月2日止共計20
        年1個月又2日服務年資之資遣費計584萬8,333元（即29
        萬元×20年＋29萬×2/12年＝584萬8,333元，元以下四
        捨五入），上訴人逾此部分部分所為請求，為無理由，
        應予駁回。
      3.另上訴人自陳其業已收取被上訴人依月薪29萬元計算之
        特休未休假薪資32萬3,833元等情（見本院卷(二)第180頁
        、前審卷(一)第76頁）；另被上訴人於本院更正上訴人於
        92年12月14日所受領之87萬元係包括以平均工資29萬元
        、2年年資計算資遣費並加計一個月預告工資，如前所
        述，上訴人自不得再向被上訴人請求1個月之預告工資
        29萬元。
      4.綜上，上訴人因被上訴人合法終止僱傭契約得請求被上
        訴人給付584萬8,333元，逾此部分，即屬無據。
六、綜上所述，上訴人依據僱傭契約關係，先位聲明請求確認兩
    造間僱傭關係存在，及請求被上訴人自94年11月1日起，至
    本院言詞辯論終結日100年8月31日止，按月於每月11日給付
    29萬元及各自每月12日起，至清償日止，按年息5%計算之利
    息，為無理由，應予駁回。上訴人備位聲明請求給付資遣費
    584萬4,333元及自起訴狀繕本送達翌日即95年8月4日（見原
    審卷第53頁之送達證書）起至清償日止，按年息百分之5計
    算之利息，為有理由，逾此部分所為請求為無理由，應予駁
    回。又，上訴人勝訴部分，兩造分別陳明願供擔保為准、免
    假執行之宣告，經核於法並無不合，爰分別酌定相當擔保金
    額准許之。至於上訴人敗訴部分，其假執行之聲請失所附麗
    ，應併予駁回。原審就上開應准許部分，為上訴人敗訴之判
    決，並駁回其假執行之聲請，尚有未洽，上訴意旨求予廢棄
    改判，為有理由，爰由本院予以廢棄改判如主文第2項所示
    ，並依聲請為附條件之准、免假執行之宣告。至於上訴人之
    請求不應准許部分，原判決為上訴人敗訴之判決，並駁回其
    假執行之聲請，經核於法並無不合，上訴意旨求予廢棄改判
    ，為無理由，應駁回其上訴。
七、至兩造其餘之攻擊或防禦方法及未經援用之證據，經本院斟
    酌後，認為均不足以影響本判決之結果，自無逐一詳予論駁
    之必要，併此敘明。
八、據上論結，本件上訴為一部有理由，一部無理由，依民事訴
    訟法第450條、第449條第1項、第79條、第463條、第390條
    第2項、第392條，判決如主文。
中    華    民    國    100    年  9  月       21    日
                    勞工法庭
                        審判長法  官  魏麗娟
                              法  官  黃明發
                              法  官  李媛媛
正本係照原本作成。
如不服本判決，應於收受送達後20日內向本院提出上訴書狀，其
未表明上訴理由者，應於提出上訴後20日內向本院補提理由書狀
（均須按他造當事人之人數附繕本）上訴時應提出委任律師或具
有律師資格之人之委任狀；委任有律師資格者，另應附具律師資
格證書及釋明委任人與受任人有民事訴訟法第466條之1第1項但
書或第2項（詳附註）所定關係之釋明文書影本。
中    華    民    國   100    年    9     月    22    日
                              書記官  李華安
附註：
民事訴訟法第466條之1（第1項、第2項）：
對於第二審判決上訴，上訴人應委任律師為訴訟代理人。但上訴
人或其他法定代理人具有律師資格者，不在此限。
上訴人之配偶、三親等內之血親、二親等內之姻親，或上訴人為
法人、中央或地方機關時，其所屬專任人員具有律師資格並經法
院認為適當者，亦得為第三審訴訟代理人。